---
author: "wiesehahn"
date: "2021-04-12"
output: html_document
---

```{r global_options, include=FALSE}
knitr::opts_chunk$set(# fig.width=12, fig.height=8, 
  echo=FALSE, warning=FALSE, message=FALSE)
```

```{r}
library(here)
library(spdplyr)
library(mapview)
```

```{r}
load(here("data/interim/bwi_ni_extracted.rda"))
load(here("data/interim/bwi_ni_accuracy.rda"))
```

## Stichprobenbasierte Genauigkeitsanalyse

Basierend auf den Daten der dritten Bundeswaldinventur wurden Genauigkeitsmetriken der Waldmasken errechnet. Es ist zu beachten, dass die Inventurpunkte in Niedersachsen nicht oder nur unzureichend mit GNSS eingemessen wurde. Deshalb wurden die Soll-Koordinaten  zum Verschnitt mit den Waldmasken herangezogen. Erfahrungen haben gezeigt, dass dies in vielen Fällen ausreichend ist, in manchen Fällen sogar präzieser als eine ungenaue GNSS Koordinate. Dennoch können besonders in Grenzfällen Ungenauigkeiten dadurch entstehen und zu Unterschieden zwischen BWI und Waldmaske führen. 
Besonders bei aktuellen Satellitenbildbasierten Waldmasken kommt es zu Unterschieden auf Kalamitätsflächen, diese sind weiterhin Wald, allerdings ohne Baumbestand weshalb sie in Satellitenbildern nicht als Wald detektiert werden. 


### Genauigkeitstabelle

```{r}
comparison_table %>%
  knitr::kable("html", escape = F, rownames = T, digits = 2)%>%
  kableExtra::kable_styling("hover", full_width = F)
```

OA = Gesamtgenauigkeit *(Stichprobenanteil mit derselben Klassenzugehörigkeit, richtig klassifizierter Flächenanteil der Karte)*

UA = Nutzergenauigkeit *(Wahrscheinlichkeit dass ein Waldgebiet in der Waldmaske auch tatsächlich Wald ist)*

PA = Produzentengenauigkeit *(Wahrscheinlichkeit dass tatsächlicher Wald (Nichtwald) auch als solcher klassifiziert wurde)*

### Differenzen zur BWI {.tabset .tabset-pills} 

Visualisierung der Stichprobenpunkte mit Differenzen zwischen der Bundeswaldinventur und den Waldmasken.

#### BWI - Basis-DLM
```{r plot_bwi_dlm, fig.cap= "Unterschiede zwischen BWI und Basis-DLM"}

bwi_dlm <- ref_comp %>% mutate(wald = ifelse(bwi=="1" & basis_dlm == "0", "nur BWI",
                                             ifelse(bwi=="0" & basis_dlm =="1", "nur DLM", 
                                                    ifelse(bwi=="0" & basis_dlm =="0", "kein Wald", "Wald")))) %>%
  select(bwi, basis_dlm, wald)



  mapview(bwi_dlm %>% filter(wald == "Wald"), layer.name ="beide Wald", alpha = 0.2, alpha.regions=0, cex=1, col.regions = "grey") +
    mapview(bwi_dlm %>% filter(wald %in% c("nur BWI", "nur DLM")), zcol="wald", layer.name ="Differenzen", cex = 4)

```

#### BWI - Copernicus HRL
```{r plot_bwi_hrl, fig.cap= "Unterschiede zwischen BWI und Copernicus HRL"}

bwi_hrl <- ref_comp %>% mutate(wald = ifelse(bwi=="1" & copernicus_hrl == "0", "nur BWI",
                                             ifelse(bwi=="0" & copernicus_hrl =="1", "nur HRL", 
                                                    ifelse(bwi=="0" & copernicus_hrl =="0", "kein Wald", "Wald")))) %>%
  select(bwi, copernicus_hrl, wald)



  mapview(bwi_hrl %>% filter(wald == "Wald"), layer.name ="beide Wald", alpha = 0.2, alpha.regions=0, cex=1, col.regions = "grey") +
    mapview(bwi_hrl %>% filter(wald %in% c("nur BWI", "nur HRL")), zcol="wald", layer.name ="Differenzen", cex = 4)

```

#### BWI - Mundialis
```{r plot_bwi_mdl, fig.cap= "Unterschiede zwischen BWI und Mundialis"}

bwi_mdl <- ref_comp %>% mutate(wald = ifelse(bwi=="1" & mundialis == "0", "nur BWI",
                                             ifelse(bwi=="0" & mundialis =="1", "nur Mundialis", 
                                                    ifelse(bwi=="0" & mundialis =="0", "kein Wald", "Wald")))) %>%
  select(bwi, mundialis, wald)



  mapview(bwi_mdl %>% filter(wald == "Wald"), layer.name ="beide Wald", alpha = 0.2, alpha.regions=0, cex=1, col.regions = "grey") +
    mapview(bwi_mdl %>% filter(wald %in% c("nur BWI", "nur Mundialis")), zcol="wald", layer.name ="Differenzen", cex = 4)

```

