---
author: "wiesehahn"
date: "2021-04-13"
output: html_document
---


```{r global_options, include=FALSE}
knitr::opts_chunk$set(# fig.width=12, fig.height=8, 
  echo=FALSE, warning=FALSE, message=FALSE)
```

```{r}
library(here)
library(spdplyr)
library(mapview)
```

```{r}
load(here("data/interim/bwi_ni_extracted.rda"))
ref_comp_bwi <- ref_comp
load(here("data/interim/bwi_ni_accuracy.rda"))
comparison_table_bwi <- comparison_table
  

load(here("data/interim/lucas_ni_extracted.rda"))
ref_comp_lucas <- ref_comp
load(here("data/interim/lucas_ni_accuracy.rda"))
comparison_table_lucas <- comparison_table
```

## Ausgewählte Waldmasken

In der Literaturrecherche hat sich gezeigt, dass Waldmasken in vielen Bereichen gebraucht werden und dass in einigen Forschungsprojekten an Methoden zur Generierung von Waldmasken gearbeitet wird. Nur ein Bruchteil der vorhandenen Veröffentlichungen zu dem Thema wurde hier zusammengefasst. Auf der anderen Seite sind nur sehr wenige Waldmasken auf nationaler Ebene verfügbar. Entweder werden die Waldmasken nur für Studiengebiete produziert oder sie sind nicht öffentlich verfügbar. 

Von den bereits genannten national verfügbaren Waldmasken werden die folgenden näher betrachtet:

**Basis-DLM**  

Das Basis-DLM ist teilweise gebührenpflichtig, für Landes- und Bundebehörden aber meist verfügbar. Aus den bundesweit verfügbaren Landnutzungsdaten kann eine Waldmaske abgeleitet werden. Hier wurden alle Objekte mit der Kennung "Wald" oder "Gehoelz" genutzt (Minimum Mapping unit 0.1 ha).

**Copernicus HRL Forest**

Betrachtet wird die Version aus 2018, welche rein aus Fernerkundungsdaten hergestellt wurde, also vor der Verschneidung mit Landnutzungsdaten. Dementsprechend handelt es sich um eine Gehölzmaske. Hier wurde der Dominant Leaf Type Layer ohne jegliche Filterung genutzt (Minimum Mapping unit 0.01 ha; alle Tree Cover Densities).

**Incora Landbedeckung**

Betrachtet wird die Version aus 2019, welche auch aus Sentinel-2 generiert wurde. Dementsprechend handelt es sich auch hier um eine Gehölzmaske.

**Random Forest - Open Street Map**

Zum Vergleich wird auch noch die im Projekt erstellte Waldmaske aus 2019er Sentinel-2 Daten und Open Street Map Daten evaluiert.


## Stichprobenbasierte Analyse

Alle Waldmasken wurden bereits im Rahmen der Erstellung evaluiert, jedoch sind diese Informationen nicht immer öffentlich und folgen auch nicht denselben Standards. Für einen direkten Genauigkeitsvergleich ist es daher unerlässlich die Waldmasken mit einem einheitlichen Datensatz zu validieren. 
Geeignete Datensätze dazu sind aber rar, da eine Reihe von Anforderungen an sie besteht:

- Es muss ein valides Sampling-Design bestehen 
  - Klare Definition was ist Wald und was ist Nichtwald
  - Statistisch relevant (ausreichend Beobachtungen in definierter Verteilung im gesamten Untersuchungsgebiet)
- Beobachtungen müssen Lagegenau verortet sein
- Es müssen auch Beobachtungen außerhalb des Waldes verfügbar sein
- Der Zeitpunkt von Waldmaske und Referenzdaten sollte identisch sein

Bundesweit gibt es zwei Datensätze die diese Anforderungen zumindest großteils erfüllen, der [LUCAS Datensatz](https://ec.europa.eu/eurostat/de/web/lucas/overview) und die Daten der [Bundeswaldinventur](https://www.bundeswaldinventur.de/). 

### Bundeswaldinventur
Basierend auf den Daten der dritten Bundeswaldinventur wurden Genauigkeitsmetriken der Waldmasken errechnet. Es ist zu beachten, dass die Inventurpunkte in Niedersachsen nicht oder nur unzureichend mit GNSS eingemessen wurden. Deshalb wurden die Soll-Koordinaten zum Verschnitt mit den Waldmasken herangezogen. Erfahrungen haben gezeigt, dass dies in vielen Fällen ausreichend ist, in manchen Fällen sogar präzieser als eine ungenaue GNSS-Koordinate. Dennoch können besonders in Grenzfällen Ungenauigkeiten dadurch entstehen und zu Unterschieden zwischen BWI und Waldmaske führen. Außerdem ist Wald in der BWI eher an eine Landnutzung als eine Landbedeckung orientiert. Und drittens sind die Daten der dritten Bundeswaldinventur von 2012.  

Aktuell ist deshalb die Validierung mit aktuellen Daten sowie eingemessenen Koordinaten geplant.

#### Genauigkeitstabelle

```{r}
comparison_table_bwi %>%
  mutate(Waldmaske = case_when(Waldmaske == "basis_dlm" ~ "Basis-DLM",
                               Waldmaske == "mundialis" ~ "Incora Landbedeckung",
                               Waldmaske == "copernicus_hrl" ~ "Copernicus HRL DLT",
                               Waldmaske == "rf_osm" ~ "Random Forest + Open Street Map",
                               TRUE ~ Waldmaske)) %>%
  knitr::kable("html", escape = F, rownames = T, digits = 2, align = "lcccccc", caption = "Vergleich der Waldmasken für Niedersachsen basierend auf Daten der dritten Bundeswaldinventur")%>%
  kableExtra::kable_styling(full_width = F, bootstrap_options = c("hover", "condensed", "responsive")) %>%
  kableExtra::footnote(general = "OA: Gesamtgenauigkeit (Stichprobenanteil mit derselben Klassenzugehörigkeit, richtig klassifizierter Flächenanteil der Karte)
  UA: Nutzergenauigkeit (Wahrscheinlichkeit dass ein Waldgebiet in der Waldmaske auch tatsächlich Wald ist)
  PA: Produzentengenauigkeit (Wahrscheinlichkeit dass tatsächlicher Wald (Nichtwald) auch als solcher klassifiziert wurde)" , general_title = "Abkürzungen: "
           )
```


### LUCAS

Die LUCAS Daten (Land Use and Coverage Area frame Survey) werden alle 3 Jahre erhoben. Die zuletzt veröffentlichte und hier genutzte LUCAS-Erhebung stammt aus dem Jahr 2018. Die Daten wurden nach der Methode von [Weigand et. al, 2020](https://www.sciencedirect.com/science/article/pii/S0303243419307317) gefiltert und Landbedeckungsklassen zusammengeführt. Für die Unterscheidung von Wald wird die FAO Definition genutzt, also baumbestockte Flächen mit mindestens 10% Überschirmungsgrad.
Bei der Interpretation der Ergebnisse ist zu beachten, dass LUCAS-Daten bei Copernicus HRL und der eigenen Klassifizierung in die Produktion eingeflossen sind und damit keinen vollständig unabhängigen Datensatz darstellen.

#### Genauigkeitstabelle

```{r}
comparison_table_lucas %>%
  mutate(Waldmaske = case_when(Waldmaske == "basis_dlm" ~ "Basis-DLM",
                               Waldmaske == "mundialis" ~ "Incora Landbedeckung",
                               Waldmaske == "copernicus_hrl" ~ "Copernicus HRL DLT",
                               Waldmaske == "rf_osm" ~ "Random Forest + Open Street Map",
                               TRUE ~ Waldmaske)) %>%
  knitr::kable("html", escape = F, rownames = T, digits = 2, align = "lcccccc", caption = "Vergleich der Waldmasken für Niedersachsen basierend auf Daten der LUCAS-Erhebung")%>%
  kableExtra::kable_styling(full_width = F, bootstrap_options = c("hover", "condensed", "responsive")) 
```




#### Stichprobenpunkte mit Differenzen {.tabset .tabset-pills} 

Visualisierung der Stichprobenpunkte mit Differenzen zwischen der LUCAS-Erhebung und den Waldmasken.

<!-- #### BWI - Basis-DLM -->
<!-- ```{r plot_bwi_dlm, fig.cap= "Unterschiede zwischen BWI und Basis-DLM"} -->

<!-- bwi_dlm <- ref_comp_bwi %>% mutate(wald = ifelse(bwi=="1" & basis_dlm == "0", "nur BWI", -->
<!--                                              ifelse(bwi=="0" & basis_dlm =="1", "nur DLM",  -->
<!--                                                     ifelse(bwi=="0" & basis_dlm =="0", "kein Wald", "Wald")))) %>% -->
<!--   select(bwi, basis_dlm, wald) -->



<!--  # mapview(bwi_dlm %>% filter(wald == "Wald"), layer.name ="beide Wald", alpha = 0.2, alpha.regions=0, cex=1, col.regions = "grey") + -->
<!--     mapview(bwi_dlm %>% filter(wald %in% c("nur BWI", "nur DLM")), zcol="wald", layer.name ="Differenzen", cex = 4) -->

<!-- ``` -->

<!-- #### BWI - Copernicus HRL -->
<!-- ```{r plot_bwi_hrl, fig.cap= "Unterschiede zwischen BWI und Copernicus HRL DLT 2018"} -->

<!-- bwi_hrl <- ref_comp_bwi %>% mutate(wald = ifelse(bwi=="1" & copernicus_hrl == "0", "nur BWI", -->
<!--                                              ifelse(bwi=="0" & copernicus_hrl =="1", "nur HRL",  -->
<!--                                                     ifelse(bwi=="0" & copernicus_hrl =="0", "kein Wald", "Wald")))) %>% -->
<!--   select(bwi, copernicus_hrl, wald) -->



<!--  # mapview(bwi_hrl %>% filter(wald == "Wald"), layer.name ="beide Wald", alpha = 0.2, alpha.regions=0, cex=1, col.regions = "grey") + -->
<!--     mapview(bwi_hrl %>% filter(wald %in% c("nur BWI", "nur HRL")), zcol="wald", layer.name ="Differenzen", cex = 4) -->

<!-- ``` -->

<!-- #### BWI - Incora -->
<!-- ```{r plot_bwi_incora, fig.cap= "Unterschiede zwischen BWI und Incora Landbedeckung 2019"} -->

<!-- bwi_mdl <- ref_comp_bwi %>% mutate(wald = ifelse(bwi=="1" & mundialis == "0", "nur BWI", -->
<!--                                              ifelse(bwi=="0" & mundialis =="1", "nur Incora", -->
<!--                                                     ifelse(bwi=="0" & mundialis =="0", "kein Wald", "Wald")))) %>% -->
<!--   select(bwi, mundialis, wald) -->



<!-- #  mapview(bwi_mdl %>% filter(wald == "Wald"), layer.name ="beide Wald", alpha = 0.2, alpha.regions=0, cex=1, col.regions = "grey") + -->
<!--     mapview(bwi_mdl %>% filter(wald %in% c("nur BWI", "nur Incora")), zcol="wald", layer.name ="Differenzen", cex = 4) -->

<!-- ``` -->

##### LUCAS - Basis-DLM
```{r plot_lucas_dlm, fig.cap= "Unterschiede zwischen LUCAS und Basis-DLM"}

ref_comp_lucas %>% mutate(wald = ifelse(lucas=="1" & basis_dlm == "0", "nur LUCAS",
                                        ifelse(lucas=="0" & basis_dlm =="1", "nur DLM",
                                               ifelse(lucas=="0" & basis_dlm =="0", "kein Wald", "Wald")))) %>%
  select(lucas, basis_dlm, wald) %>%
  filter(wald == "Wald") %>%
  
  mapview(layer.name ="beide Wald", alpha = 0.2, alpha.regions=0, cex=1, col.regions = "grey") +  
  

ref_comp_lucas %>% mutate(wald = ifelse(lucas=="1" & basis_dlm == "0", "nur LUCAS",
                                        ifelse(lucas=="0" & basis_dlm =="1", "nur DLM",
                                               ifelse(lucas=="0" & basis_dlm =="0", "kein Wald", "Wald")))) %>%
  select(lucas, basis_dlm, wald) %>%
  filter(wald %in% c("nur LUCAS", "nur DLM")) %>%
  
  mapview(zcol="wald", col.regions = c("#0066ff", "#00cc66"), layer.name ="Differenzen", cex = 4)

```

##### LUCAS - Incora
```{r plot_lucas_incora, fig.cap= "Unterschiede zwischen LUCAS und Incora Landbedeckung 2019"}

ref_comp_lucas %>% mutate(wald = ifelse(lucas=="1" & basis_dlm == "0", "nur LUCAS",
                                        ifelse(lucas=="0" & basis_dlm =="1", "nur DLM",
                                               ifelse(lucas=="0" & basis_dlm =="0", "kein Wald", "Wald")))) %>%
  select(lucas, basis_dlm, wald) %>%
  filter(wald == "Wald") %>%
  
  mapview(layer.name ="beide Wald", alpha = 0.2, alpha.regions=0, cex=1, col.regions = "grey") +  
  
  
ref_comp_lucas %>% mutate(wald = ifelse(lucas=="1" & mundialis == "0", "nur LUCAS",
                                        ifelse(lucas=="0" & mundialis =="1", "nur Incora",
                                               ifelse(lucas=="0" & mundialis =="0", "kein Wald", "Wald")))) %>%
  select(lucas, mundialis, wald) %>%
  filter(wald %in% c("nur LUCAS", "nur Incora")) %>%
  
  mapview(zcol="wald", col.regions = c("#0066ff", "#00cc66"), layer.name ="Differenzen", cex = 4)

```

##### LUCAS - Copernicus HRL
```{r plot_lucas_hrl, fig.cap= "Unterschiede zwischen LUCAS und Copernicus HRL"}

ref_comp_lucas %>% mutate(wald = ifelse(lucas=="1" & basis_dlm == "0", "nur LUCAS",
                                        ifelse(lucas=="0" & basis_dlm =="1", "nur DLM",
                                               ifelse(lucas=="0" & basis_dlm =="0", "kein Wald", "Wald")))) %>%
  select(lucas, basis_dlm, wald) %>%
  filter(wald == "Wald") %>%
  
  mapview(layer.name ="beide Wald", alpha = 0.2, alpha.regions=0, cex=1, col.regions = "grey") +  
  
  
ref_comp_lucas %>% mutate(wald = ifelse(lucas=="1" & copernicus_hrl == "0", "nur LUCAS",
                                        ifelse(lucas=="0" & copernicus_hrl =="1", "nur HRL",
                                               ifelse(lucas=="0" & copernicus_hrl =="0", "kein Wald", "Wald")))) %>%
  select(lucas, copernicus_hrl, wald) %>%
  filter(wald %in% c("nur LUCAS", "nur HRL")) %>%
  
  mapview(zcol="wald", col.regions = c("#0066ff", "#00cc66"), layer.name ="Differenzen", cex = 4)

```

##### LUCAS - RandomForest-OSM
```{r plot_lucas_rf-osm, fig.cap= "Unterschiede zwischen LUCAS und RandomForest - OSM"}

ref_comp_lucas %>% mutate(wald = ifelse(lucas=="1" & rf_osm == "0", "nur LUCAS",
                                        ifelse(lucas=="0" & rf_osm =="1", "nur RF-OSM",
                                               ifelse(lucas=="0" & rf_osm =="0", "kein Wald", "Wald")))) %>%
  select(lucas, rf_osm, wald) %>%
  filter(wald == "Wald") %>%
  
  mapview(layer.name ="beide Wald", alpha = 0.2, alpha.regions=0, cex=1, col.regions = "grey") +  
  
  
ref_comp_lucas %>% mutate(wald = ifelse(lucas=="1" & rf_osm == "0", "nur LUCAS",
                                        ifelse(lucas=="0" & rf_osm =="1", "nur RF-OSM",
                                               ifelse(lucas=="0" & rf_osm =="0", "kein Wald", "Wald")))) %>%
  select(lucas, rf_osm, wald) %>%
  filter(wald %in% c("nur LUCAS", "nur RF-OSM")) %>%
  
  mapview(zcol="wald", col.regions = c("#0066ff", "#00cc66"), layer.name ="Differenzen", cex = 4)

```



## Visueller Waldmaskenvergleich

Über eine Stichprobenbasierte Genauigkeitsanalyse hinaus bietet ein einfacher visueller Vergleich weitere Informationen zu den generellen unterschieden. Deshalb werden die Waldmasken in Testgebieten vergleichsweise dargestellt.

#### 10km UTM grid N573E55  {.tabset .tabset-pills} 
Höhenzug Ahlsburg östlich des Solling

##### Orthofoto
<img src=https://raw.githubusercontent.com/wiesehahn/waldmaske/master/results/figures/comparison/forest-mask_10kmN573E55_ortho.jpeg width="500" />

##### Basis-DLM

<img src=https://raw.githubusercontent.com/wiesehahn/waldmaske/master/results/figures/comparison/forest-mask_10kmN573E55_basis-dlm.jpeg width="500" />

##### Incora Landbedeckung

<img src=https://raw.githubusercontent.com/wiesehahn/waldmaske/master/results/figures/comparison/forest-mask_10kmN573E55_mundialis-incora.jpeg width="500" />

##### Copernicus-HRL

<img src=https://raw.githubusercontent.com/wiesehahn/waldmaske/master/results/figures/comparison/forest-mask_10kmN573E55_copernicus-hrl.jpeg width="500" />

##### RandomForest - OSM

<img src=https://raw.githubusercontent.com/wiesehahn/waldmaske/master/results/figures/comparison/forest-mask_10kmN573E55_rf-classification_osm-clip.jpeg width="500" />


#### 1km UTM grid N5735E557  {.tabset .tabset-pills} 
Waldrandgebiet nordöstlich des Höhenzuges Ahlsburg

##### Orthofoto
<img src=https://raw.githubusercontent.com/wiesehahn/waldmaske/master/results/figures/comparison/forest-mask_1kmN5735E557_ortho.jpeg width="500" />

##### Basis-DLM

<img src=https://raw.githubusercontent.com/wiesehahn/waldmaske/master/results/figures/comparison/forest-mask_1kmN5735E557_basis-dlm.jpeg width="500" />

##### Incora Landbedeckung

<img src=https://raw.githubusercontent.com/wiesehahn/waldmaske/master/results/figures/comparison/forest-mask_1kmN5735E557_mundialis-incora.jpeg width="500" />

##### Copernicus-HRL

<img src=https://raw.githubusercontent.com/wiesehahn/waldmaske/master/results/figures/comparison/forest-mask_1kmN5735E557_copernicus-hrl.jpeg width="500" />

##### RandomForest - OSM

<img src=https://raw.githubusercontent.com/wiesehahn/waldmaske/master/results/figures/comparison/forest-mask_1kmN5735E557_rf-classification_osm-clip.jpeg width="500" />



#### 1km UTM grid N5735E554  {.tabset .tabset-pills} 
Waldschadensgebiet im Norden des Höhenzuges Ahlsburg

##### Orthofoto
<img src=https://raw.githubusercontent.com/wiesehahn/waldmaske/master/results/figures/comparison/forest-mask_1kmN5735E554_ortho.jpeg width="500" />

##### Basis-DLM

<img src=https://raw.githubusercontent.com/wiesehahn/waldmaske/master/results/figures/comparison/forest-mask_1kmN5735E554_basis-dlm.jpeg width="500" />

##### Incora Landbedeckung

<img src=https://raw.githubusercontent.com/wiesehahn/waldmaske/master/results/figures/comparison/forest-mask_1kmN5735E554_mundialis-incora.jpeg width="500" />

##### Copernicus-HRL

<img src=https://raw.githubusercontent.com/wiesehahn/waldmaske/master/results/figures/comparison/forest-mask_1kmN5735E554_copernicus-hrl.jpeg width="500" />

##### RandomForest - OSM

<img src=https://raw.githubusercontent.com/wiesehahn/waldmaske/master/results/figures/comparison/forest-mask_1kmN5735E554_rf-classification_osm-clip.jpeg width="500" />



## Unterschiede

Sowohl die Waldmaskierung basierend auf dem Basis-DLM als auch die Waldmaske der Copernicus High Resolution Layers und die eigene basierend auf Random Forest Klassifizierung und OpenStreetMap- Daten ergeben gute Gesamtgenauigkeiten. Die Unterschiede liegen zum einen bei der Abgrenzung von Wald und Nichtwald im Stadt und Agrarbereich, wo primär fernerkundungsbasierte Masken Gehölz kartieren (Landbedeckung) während diese Gebiete im Basis-DLM basierend auf der Landnutzung herausfallen. Ein ähnlicher Unterschied ergibt sich auf Kahlflächen, Waldblößen etc. wo temporär kein Baumbestand vorhanden ist, die Landnutzung aber weiterhin Wald ist. 


### Basis-DLM
- es fehlen vor allem kleinere Baumbestände in Stadtnähe oder der Agrarlandschaft
- Kahlflächen werden als Wald ausgewiesen
- Generell wird Waldfläche unterschätzt

### Incora Landbedeckung
- Felder etc werden oftmals falsch als Wald klassifiziert
- Waldfläche wird deutlich überschätzt

### Copernicus HRL Forest
- Gehölz wird gut erkannt
- dadurch in urbanen und Agrargebieten zu viele Pixel als Wald ausgewiesen
- Kahlflächen werden als Nichtwald ausgewiesen
- Generell wird Waldfläche etwas überschätzt 

### RandomForest - OSM
- ähnlich dem HRL, Gehölz wird gut erkannt aber in urbanen und Agrargebieten zu viele Waldpixel
- Kahlflächen werden als Nichtwald ausgewiesen
- Generell wird Waldfläche überschätzt


